臺灣高雄地方法院刑事判決                          九十一年度交訴字第七號
    公  訴  人  臺灣高雄地方法院檢察署檢察官
    被      告  甲○○
右列被告因公共危險等案件，經檢察官提起公訴（九十一年度偵字第四一○○號），
本院判決如左：
    主  文
甲○○服用酒類，不能安全駕駛動力交通工具而駕駛，處有期徒刑貳月；又駕駛動力
交通工具肇事，致人受傷而逃逸，處有期徒刑柒月。應執行有期徒刑捌月，緩刑參年
。
    事  實
一、甲○○明知飲酒後會導致無法安全駕駛汽車，竟於民國九十一年一月十九日凌晨
    零時許，在高雄縣仁武鄉○○路同學住處與同學一同飲酒，其在服用酒類後其吐
    氣所含酒精濃度已達不能安全駕駛動力交通工具之狀況下（於同日下午四時五分
    許，經警查獲後測得吐氣所含酒精濃度高達○˙七○毫克），仍駕駛其所有車牌
    號碼ＶＬ─七○三○號自用小客車，於同日上午六時五十五分許，沿高雄縣鳳山
    市○○路由東往西方向行駛欲返回住處，途經該路與維新路口時，因酒後操控能
    力遲緩，且以時速六十五公里之速度超速行駛，致駕駛之自小客車撞及同向停在
    該處等紅燈由乙○○所騎乘車牌號碼ＷＩＦ─八○一號之輕型機車，致使乙○○
    人車倒地，因而受有臀部外傷及下背痛之傷害（過失傷害部份未據告訴），甲○
    ○於肇事致人受傷，竟未停車察看，隨即駕車逃逸。嗣經警根據乙○○提供肇事
    車牌號碼，始循線查獲甲○○及其所駕駛之自小客車，並於九十一年一月十九日
    下午四時五分許對甲○○測得其呼氣所酒精濃度達每公升○˙七○毫克，而查知
    上情。
二、案經高雄縣警察局鳳山分局報告臺灣高雄地方法院檢察署檢察官偵查起訴。
    理  由
一、右揭事實，迭據被告甲○○於警訊、偵查中及本院審理時坦承不諱，核與被害人
    乙○○於警訊、偵查中及本院審理時所指述之情節相符，復有酒精濃度測試表、
    刑法第一百八十五條之三案件測試觀察紀錄表、高雄縣警察局舉發違反道路交通
    管理事件通知單、道路交通事故調查報告表、車籍作業系統查詢認可資料、高雄
    縣立鳳山醫院診斷證明書各一紙及照片十二張附卷可稽，被告自白核與事實相符
    。又按刑法第一百八十五條之三規定所謂「不能安全駕駛」，乃抽象危險犯，並
    不以發生具體危險為必要，對於呼氣酒精濃度已達每公升○．五五毫克（○．五
    五ＭＧ＼Ｌ）以上，肇事率為一般正常人之十倍，認為已達不能安全駕車之標準
    ，此業經法務部八十八年五月十八日以法八八檢字第○○一六六九號函告週知，
    應為絕對不能安全駕駛動力交通工具。又按當人飲酒後，若以呼氣酒精濃度測試
    器測得之呼氣濃度達到每公升○．五毫克時，反應較慢，感覺減低，將影響駕駛
    ；達到每公升○．七五毫克時，思考與個性行為均會改變；達到每公升一．○毫
    克時，步態不穩，噁心嘔吐，精神混惑不清晰；達到每公升一．五毫克時，說話
    不清楚，感覺喪失，視力模糊；達到每公升二．○毫克時，體溫與血糖均降低，
    肌肉控制差，甚至會導致癲癇發作；達到每公升三．五毫克時，則已經神智不清
    ，反射減低，甚至呼吸抑制，業據行政院國軍退除役官兵輔導委員會臺北榮民總
    醫院以民國八十八年八月五日（八八）北總內字第二六八六八號函示明確。而本
    件被告為警查獲時其吐氣所含酒精濃度已達每公升○．七○毫克，顯高於前揭標
    準值甚多，其發生肇事之危險性，亦高出一般人，依前揭說明，被告顯已因飲酒
    而不能安全駕駛動力交通工具無疑。本件事證明確，被告犯行洵堪認定。
二、核被告甲○○所為，係犯刑法第一百八十五條之三之服用酒類不能安全駕駛動力
    交通工具而駕駛罪及同法第一百八十五條之四之駕駛動力交通工具肇事致人受傷
    而逃逸罪。被告所犯上開二罪名間，犯意各別，行為互殊，犯罪構成要件不同，
    應予分論併罰。爰審酌被告明知酒後精神已達混惑不清晰之狀態，而發生道路交
    通事故之機率，較未飲酒者為高，仍駕駛車輛，不啻對他人已產生立即侵害之高
    度危險性，亦自陷於危險狀態中，且嚴重侵害道路交通往來安全，復因違反道路
    交通安全規則而肇事，造成被害人之身體健康受有損害，且於肇事後逃逸，惡性
    非輕，惟念其犯後坦承犯行，且與被害人乙○○達成和解，有和解書一紙在卷可
    憑，被害人亦願意諒解被告等一切情狀，分別量處如主文所示之刑，並定其應執
    行之刑，以資懲儆。又被告前未曾受有期徒刑以上之宣告，有臺灣高雄地方法院
    檢察署刑案資料查註紀錄表及臺灣高等法院被告全國前案紀錄表各一份在卷可參
    ，其因一時失慮，致罹刑章，且事後已坦承犯行，深具悔意，亦與被害人達成和
    解，已如前述，經此偵、審程序及科刑判決之教訓後，當知警惕，而無再犯之虞
    ，本院認前開對其所宣告之刑，以暫不執行為適當，爰併予宣告緩刑三年，以啟
    自新。
據上論斷，應依刑事訴訟法第二百九十九條第一項前段，刑法第一百八十五條之三、
第一百八十五條之四、第五十一條第五款、第七十四條第一款，判決如主文。
中      華      民      國    九十一    年      五      月    二十一    日
                                    臺灣高雄地方法院交通法庭
                                        法  官    陳玉聰
右正本證明與原本無異。
如不服本判決，應於判決送達後十日內，向本院提出上訴狀。
                                        書記官    鄭淑臻
中    華    民    國      九十一      年      五      月       二十一   日
附錄本判決論罪科刑法條全文：
刑法第一百八十五條之三
服用毒品，麻醉藥品、酒類或其他相類之物，不能安全駕駛動力交通工具而駕駛者，
處一年以下有期徒刑、拘役或三萬元以下罰金。
第一百八十五條之四
駕駛動力交通工具肇事，致人死傷而逃逸者，處六月以上五年以下有期徒刑。
